【裁判字號】    99,抗,1000
【裁判日期】    990830
【裁判案由】    聲請定其應執行刑
【裁判全文】
臺灣高等法院刑事裁定                  99年度抗字第1000號
抗  告  人
即  受刑人  甲○原名：邱瑞文.
上列抗告人因聲請定其應執行刑案件，不服臺灣新竹地方法院中
華民國99年8月3日所為裁定（99年度聲字第591 號），提起抗告
，本院裁定如下：
    主  文
抗告駁回。
    理  由
一、抗告意旨略以：新刑法實施以來，各法院定應執行刑之例，
    參照如販賣毒品案件，販賣第一級、第二級毒品行為累計判
    刑達103年8月，應執行刑有期徒刑25年。又如竊盜罪，累計
    判刑12年8月，定執行刑有期徒刑3年。再如詐欺罪，累計判
    刑3年7月，定執行刑有期徒刑1 年10月。諸如搶奪、強盜等
    等案件亦同。抗告人因犯竊盜罪，且於相當短之時間內，犯
    多次竊盜罪，顯見抗告人因純屬圖利而犯之，此類行為偏差
    允宜多予矯治而非專以報應刑待之。抗告人請求給予一個悔
    過向上之機會，予以一個從輕從新最有利於抗告人之裁定云
    云。
二、按判決確定前犯數罪者，應併合處罰之；又數罪併罰，宣告
    多數有期徒刑者，於各刑中之最長期以上，各刑合併之刑以
    下，定其刑期，但不得逾30年；又數罪併罰有二裁判以上者
    ，依第51條規定，定其應執行刑；以上各情，觀之刑法第50
    條、第51條第5 款、第53條之規定自明。次按法律上屬於自
    由裁量事項，尚非概無法律性之拘束，在法律上有其外部界
    限及內部界限。前者法律之具體規定，使法院得以具體選擇
    為適當裁判，此為自由裁量之外部界限。後者法院為自由裁
    量時，應考量法律之目的，法律秩序之理念所在，此為自由
    裁量之內部界限。法院為裁判時，兩者均不得有所踰越（最
    高法院92年度台非字第187號判決意旨參照）。
三、經查：抗告人因犯竊盜等罪，先後經判處如原裁定附表所示
    之刑，均經分別確定在案。茲檢察官聲請定其應執行之刑，
    原法院審認上開聲請為正當，定其應執行之刑為有期徒刑玖
    年，並未逾越刑法第51條第5 款規定定應執行刑之外部界限
    。另參酌原裁定附表所示各罪，曾分別經臺灣新竹地方法院
    於99年3月18日以99年度聲字第202號裁定定應執行有期徒刑
    5年7月（原裁定附表編號1至編號9部分）、臺灣桃園地方法
    院於98年7月17日以98年度審易字第787號判決定應執行有期
    徒刑3 年10月（原裁定附表編號10至16部分），足見原裁定
    除合於刑法第51條第5 款規定所定之外部界限，復未逾自由
    裁量之內部界限，屬法院裁量職權之適法行使，對抗告人亦
    顯然無過重之情，揆諸前揭說明，於法並無違誤。抗告意旨
    徒憑己見，比附援引他案量刑，指摘原裁定不當，為無理由
    ，應予駁回。
據上論結，應依刑事訴訟法第412條，裁定如主文。
中    華    民    國    99    年    8     月    30    日
                  刑事第三庭  審判長法  官  陳博志
                                    法  官  劉興浪
                                    法  官  許文章
以上正本證明與原本無異。
不得再抗告。
                                    書記官  蔡慧娟
中    華    民    國    99    年    8     月    31    日

司法院資訊處製作；財團法人民間司法改革基金會備份。
